Анна Хижняк

JUNIOR FRONT-END DEVELOPER (VUE.JS)

Детали

Одесса, Украина (временно живу в Бухаресте, Румыния) +380639596624 khizhniak.work@gmail.com

дата рождения 33 года

Ссылки

GitHub

Portfolio

Linkedin

Telegram

Навыки

Быстрая обучаемость

Хорошие навыки коммуникации

Решение проблем

Работа в команде

Легко адаптируюсь в новой сфере

Языки

Украинский

Русский

Румынский

О себе

Я Junior Front-end developer (Vue.js) с опытом работы с HTML, CSS/SASS/SCSS, Javascript/Typescript, React, Vue.js, Node.js. Я начала свое обучение в 2021 году и продолжаю практиковаться создавая собственные проекты. У меня техническое образование поэтому, в основном, базовые знания я получила в университете. Я понимаю, что теория ничто без реальной практики, поэтому мечтаю попасть в хорошую команду, работать, приумножать свой опыт и развиваться в программировании.

О себе могу сказать, что мне нравится программировать потому, что здесь есть сложные задачи, над которыми интересно поработать, бросая себе вызов. Стремясь к новым знаниям я закончила курс "Node.js" и тоже хотела бы попробовать себя в роли Full-stack разработчика.

Опыт работы

Front-end developer (Vue.js), удаленно

ФЕВРАЛЬ 2024

- Создание web-страниц с кастомными компонентами
- Работа с API, vuex, роутингом
- Работа в ментором
- Взаимодействие с командой

Менеджер, контент-менеджер, копирайтер, Онлайн-магазин, Одесса

2017 — 2023

- Добавление/редактирование/удаление товаров на сайте
- Описание товаров
- Работа с поставщиками
- E-mail рассылки (Mailchimp, Sendpulse)
- Работа с клиентами (консультирование, продажи, ведение заказов, контроль доставки, решение конфликтных ситуаций).

Оператор технической поддержки и оператор онлайн-чата, Интертелеком, Одесса

2011 — 2017

- Консультирование абонентов (звонки и онлайн-чат)
- Взаимодействие с другими отделами компании для решения сложных ситуаций абонентов
- Продажи продуктов компании

Стажировка, удаленно

ИЮЛЬ 2023 — ОКТЯБРЬ 2023

- PUG
- React
- Javascript
- Адаптивный дизайн
- Менторское сопровождение

Образование

Младший специалист, Колледж промышленной автоматики и информационных технологий, Одесса

2005 — 2009

Специальность: программист для элекронно-вычислительной техники и ЕОМ

Специалист, Одесский Государственный Экологический Университет, Одесса

2009 — 2013

Специальность: инженер компьютерных систем

Hillel "Front-end Pro" курсы, Одесса

АВГУСТ 2022 — **ФЕВРАЛЬ 2023**

Изучила: JavaScript, React, Redux, GULP, Webpack, ООП

Hillel "Front-end Basic" курсы, Одесса

МАЙ 2022 — **АВГУСТ 2022**

Изучила: HTML, CSS/SASS/SCSS, GULP

Hillel "Typescript" курсы, Одесса

НОЯБРЬ 2023 — ФЕВРАЛЬ 2024

Изучила: Typescript, Jest, паттерны проектирования, SOLID, ООП

Hillel "Node.js" курсы, Одесса

ЯНВАРЬ 2024 — АПРЕЛЬ 2024

Изучила: Node.js, Express, Mongo, Docker, SQLite